# 金融工具

提问人：guoji2020 时间：2021-01-01 16:33:07
陈老师您好！
在学习金融准则的过程中尚有如下疑问，望您在百忙之中能够给予指导。
一、在金融工具准则中有首日损益的现实，如果交易价格不公允，那末金融工具的公允价值按照准则规定第一、第二层次的公允价值金额可确认，第三层次的不可观察的价格不可确认。并予以递延。向您请教的问题是，假如交易价格不公允，并按照公允价值（不可观察值）记账的话，金融资产公允价值大于交易价格的部分请问用什么会计科目进行计量。假如这个会计科目可以用张三表示，那末张三在金融工具是交易性金融资产的时候，这个张三如何进行后续会计处理，如果金融资产是以公允价值计量且变动计入当期综合收益的资产的话，这个张三如何进行后续会计处理呢！
二、贷款承诺的会计处理
假如某银行与某公司签订了贷款承诺协议，在 2020 年银行按照准则规定对其的贷款承诺计提了 100 万元的损失准备，后续银行向其发放了 5000 万的贷款，向您请教的问题是：银行在向其发放贷款的时候，如何处理对其的 100 万的贷款承诺准备进行后续会计处理呢？

回答人：chenyiwei
1 、个人理解是先计入递延收益，后续针对交易性金融资产，应在首次进行公允价值计量时调整至公允价值变动损益；如果是摊余成本计量的，则作为后续利息收入的调整，影响逐步释放。
2 、个人理解针对贷款承诺确认的预期信用损失应在发放贷款时调整该贷款（金融资产）的初始计量金额，相当于利息调整。

提问人：zzczyz9998 时间：2021-01-23 11:33:02
你好，陈老师，请教您一个问题：
A、B、C、D、E 5家公司成立一公司甲公司，其中A公司投资比例45.5%，B公司投资比例占30%。A公司持股比例45.5%，但享有67%的表决权。甲公司不设立董事会，设立执行董事一名。A公司和B公司的董事长及实际控制人是同一人，同时也是甲公司的控制人。公司章程规定，B公司对甲公司不具有重大影响。
B公司对甲公司的投资，能否按照新金融工具准则采用公允价值计量，且其变动计入当期损益的金融资产。
期盼陈老师回复！

回答人：chenyiwei
B公司持有30%股权，但不行使表决权，将表决权委托给A行使，意味着B是单纯的财务投资者？要关注这一安排和定位是否合理？例如，甲公司所从事的业务经营与B公司是否存在关联和协同效应？甲与B公司之间是否存在重大的关联交易？是否存在避免B公司确认在甲公司亏损中应承担的份额等舞弊动机？

提问人：zzczyz9998 时间：2021-01-25 11:33:03
另外，请问陈老师：
如果不存在您说的那些舞弊行为，就可以采取公允价值计量，且其变动计入当期损益的金融资产，是吗？那么，每年B公司都要对甲公司进行整体评估来确认公允价值，是这样吗？
谢谢陈老师。

回答人：chenyiwei
是。

提问人：zijun0129 时间：2021-01-29 10:05:00
陈版，请教下，在这个案例中，B公司的董事长及实际控制人控制甲公司，认定B公司对甲公司无重大影响的合理性是否很难论证？

回答人：chenyiwei
这两者并不矛盾。